【裁判字號】    92,易,1296
【裁判日期】    921127
【裁判案由】    竊盜
【裁判全文】
臺灣彰化地方法院刑事判決                        九十二年度易字第一二九六號
    公  訴  人  臺灣彰化地方法院檢察署檢察官
    被      告  ＮＩＮＴＨＡＭ.
    被      告  ＳＡＰＴＨＡＮ.
    被      告  ＣＨＡＮＰＨＡ.
    被      告  ＫＡＥＷＰＲＯ.
    被      告  ＹＡＳＯＰＨＡ.
右列被告等因竊盜案件，經檢察官聲請簡易判決處刑（九十二年度偵字第七四二四號
），由本院彰化簡易庭簽移本院依通常程序審理，經本院裁定進行簡式審判程序審理
，判決如左：
    主  文
ＮＩＮＴＨＡＭＭＡＲＡＴ  ＡＮＵＷＡＴ（阿奴哇）連續結夥三人以上竊盜，處有
期徒刑陸月，如易科罰金，以佰元折算壹日。緩刑貳年。
ＳＡＰＴＨＡＮＡＴ  ＷＡＲＡＫＯＲＮ（瓦拉肯）、ＣＨＡＮＰＨＡＮＡＯ  ＳＯ
ＲＡＣＨＡＩ（索拉才）、ＫＡＥＷＰＲＯＭ  ＫＯＮＧＰＨＡＮ（空帕）、ＹＡＳ
ＯＰＨＡ  ＰＲＡＴＣＨＡＹＡ（巴恰亞）結夥三人以上竊盜，各處有期徒刑陸月，
如易科罰金，均以佰元折算壹日。均緩刑貳年。
扣案之八卦網壹個沒收。
    事  實
一、ＮＩＮＴＨＡＭＭＡＲＡＴ  ＡＮＵＷＡＴ（阿奴哇）、ＳＡＰＴＨＡＮＡＴ
    ＷＡＲＡＫＯＲＮ（瓦拉肯）、ＣＨＡＮＰＨＡＮＡＯ  ＳＯＲＡＣＨＡＩ（索
    拉才）、ＫＡＥＷＰＲＯＭ  ＫＯＮＧＰＨＡＮ（空帕）、ＹＡＳＯＰＨＡ  Ｐ
    ＲＡＴＣＨＡＹＡ（巴恰亞）五人均係任職於彰化縣福興鄉○○路○段五二九號
    「元成工業股份有限公司」之泰國籍勞工。ＮＩＮＴＨＡＭＭＡＲＡＴ  ＡＮＵ
    ＷＡＴ（阿奴哇）基於意圖為自己不法所有之概括犯意，先於九十二年九月二十
    七日十七時十分許，至彰化縣鹿港鎮海埔里顏厝巷五二七之二十號之蓮花池內，
    徒手竊取甲○○所有之蓮子一批【價值約新臺幣（下同）五百元】，得手後欲供
    己食用；復於同日十八時十分許，夥同ＳＡＰＴＨＡＮＡＴ  ＷＡＲＡＫＯＲＮ
    （瓦拉肯）、ＮＩＮＴＨＡＭＭＡＲＡＴ  ＡＮＵＷＡＴ（阿奴哇）、ＫＡＥＷ
    ＰＲＯＭ  ＫＯＮＧＰＨＡＮ（空帕）及ＣＨＡＮＰＨＡＮＡＯ  ＳＯＲＡＣＨ
    ＡＩ（索拉才）共五人，基於共同犯意聯絡，在彰化縣鹿港鎮海埔里顏厝巷五二
    七之十六號之養殖魚池內，由ＳＡＰＴＨＡＮＡＴ  ＷＡＲＡＫＯＲＮ（瓦拉肯
    ）等人，以彼等五人合資購買之八卦網一個，竊取甲○○所有之魚貨三十公斤（
    價值約一千元），得手後欲離去之際，為巡邏員警當場查獲，並扣得彼等五人所
    有供竊盜魚貨用之八卦網一個。
二、案經彰化縣警察局鹿港分局報告臺灣彰化地方法院檢察署檢察官聲請簡易判決處
    刑後，由本院彰化簡易庭簽移本院依通常程序審理，再經本院裁定進行簡式審判
    程序審理。
    理  由
一、右揭事實，業據被告ＮＩＮＴＨＡＭＭＡＲＡＴ  ＡＮＵＷＡＴ（阿奴哇）、Ｓ
    ＡＰＴＨＡＮＡＴ  ＷＡＲＡＫＯＲＮ（瓦拉肯）、ＣＨＡＮＰＨＡＮＡＯ  Ｓ
    ＯＲＡＣＨＡＩ（索拉才）、ＫＡＥＷＰＲＯＭ  ＫＯＮＧＰＨＡＮ（空帕）、
    ＹＡＳＯＰＨＡ  ＰＲＡＴＣＨＡＹＡ（巴恰亞）等人於本院審理時坦承不諱，
    被告等人所供內容互核相符，且核與被害人甲○○於警詢中之指述失竊情節相互
    吻合，復有贓物認領保管單一件附卷可稽，及八卦網一個扣案可資佐證，足認被
    告等人之自白與事實相符。本件事證明確，被告等五人之竊盜犯行均堪認定，應
    依法論科。
二、核被告ＮＩＮＴＨＡＭＭＡＲＡＴ  ＡＮＵＷＡＴ（阿奴哇）所為第一次竊盜事
    實，係犯刑法第三百二十條第一項之竊盜罪；被告ＮＩＮＴＨＡＭＭＡＲＡＴ
    ＡＮＵＷＡＴ（阿奴哇）與ＳＡＰＴＨＡＮＡＴ  ＷＡＲＡＫＯＲＮ（瓦拉肯）
    、ＣＨＡＮＰＨＡＮＡＯ  ＳＯＲＡＣＨＡＩ（索拉才）、ＫＡＥＷＰＲＯＭ
    ＫＯＮＧＰＨＡＮ（空帕）、ＹＡＳＯＰＨＡ  ＰＲＡＴＣＨＡＹＡ（巴恰亞）
    等五人所為第二次竊盜事實，均係犯刑法第三百二十一條第一項第四款之結夥三
    人以上加重竊盜罪。又其等所為第二次竊盜行為，有犯意聯絡及行為分擔，均為
    共同正犯。被告ＮＩＮＴＨＡＭＭＡＲＡＴ  ＡＮＵＷＡＴ（阿奴哇）先後二次
    竊盜犯行，時間緊接，觸犯構成要件相同之罪，顯係基於概括犯意為之，為連續
    犯，應依刑法第五十六條之規定，論以上述第二次情節較重之結夥三人以上竊盜
    罪，惟參酌被告係因不諳國情，一時失慮罹此刑典，其犯後已坦承犯行、深知悔
    悟，且所竊取之蓮子、魚貨合計約一千五百元、價值非高等情，未加重其刑。爰
    審酌被告ＮＩＮＴＨＡＭＭＡＲＡＴ  ＡＮＵＷＡＴ（阿奴哇）等五人之素行良
    好，均未有任何前科紀錄（參卷附臺灣高等法院被告全國前案紀錄表），及其犯
    罪之動機、方法、手段，並考量其等所竊取之物品價值非高，且於犯後均能坦承
    犯行、態度良好，顯具有悔悟之心等一切情狀，各量處如主文所示之刑，並均諭
    知易科罰金之折算標準，以示懲儆。末查，被告ＮＩＮＴＨＡＭＭＡＲＡＴ  Ａ
    ＮＵＷＡＴ（阿奴哇）等五人前均未曾受有期徒刑以上刑之宣告，此有卷附臺灣
    高等法院被告全國前案紀錄表可按，其等經此教訓，應知警惕而無再犯之虞，本
    院認所宣告之刑以暫不執行為適當，均併予宣告緩刑二年，以勵自新。另扣案之
    八卦網一個，係被告等人所有，且供本件竊盜所用之物，業據被告等人於本院審
    理時供明在卷，爰依刑法第三十八條第一項第二款規定宣告沒收之。
據上論斷，應依刑事訴訟法第四百五十二條、第二百七十三條之一第一項、第二百九
十九條第一項前段，刑法第二十八條、第五十六條、第三百二十一條第一項第四款、
第四十一條第一項前段、第七十四條第一款、第三十八條第一項第二款，罰金罰鍰提
高標準條例第二條，判決如主文。
本案經檢察官賴志盛到庭執行職務。
中      華      民      國      九十二    年    十一    月    二十七    日
                                臺灣彰化地方法院刑事第二庭
                                    法      官  郭  麗  萍
右正本證明與原本無異。
如不服本判決，應於判決送達後十日內，向本院提出上訴狀( 須附繕本 )。
告訴人或被害人對於判決如有不服具備理由請求檢察官上訴者，其上訴期間之計算係
以檢察官收受判決正本之日期為準。
                                    法院書記官  施  嘉  玫
中      華      民      國      九十二    年    十二    月      二      日
刑法第三百二十一條
犯竊盜罪而有左列情形之一者，處六月以上五年以下有期徒刑：
一、於夜間侵入住宅或有人居住之建築物、船艦或隱匿其內而犯之者。
二、毀越門扇、牆垣或其他安全設備而犯之者。
三、攜帶兇器而犯之者。
四、結夥三人以上而犯之者。
五、乘火災、水災或其他災害之際而犯之者。
六、在車站或埠頭而犯之者。
前項之未遂犯罰之。


司法院資訊處製作；財團法人民間司法改革基金會備份。
